{"present": {"1 Singular": {"Affirmative": "ithim", "Question": "an ithim?", "Negative": "n\u00ed ithim"}, "2 Singular": {"Affirmative": "itheann t\u00fa", "Question": "an itheann t\u00fa?", "Negative": "n\u00ed itheann t\u00fa"}, "3 Singular": {"Male": {"Affirmative": "itheann s\u00e9", "Question": "an itheann s\u00e9?", "Negative": "n\u00ed itheann s\u00e9"}, "Female": {"Affirmative": "itheann s\u00ed", "Question": "an itheann s\u00ed?", "Negative": "n\u00ed itheann s\u00ed"}}, "1 Plural": {"Compressed": {"Affirmative": "ithimid", "Question": "an ithimid?", "Negative": "n\u00ed ithimid"}, "Extended": {"Affirmative": "itheann muid", "Question": "an itheann muid?", "Negative": "n\u00ed itheann muid"}}, "2 Plural": {"Affirmative": "itheann sibh", "Question": "an itheann sibh?", "Negative": "n\u00ed itheann sibh"}, "3 Plural": {"Affirmative": "itheann siad", "Question": "an itheann siad?", "Negative": "n\u00ed itheann siad"}, "Passive": {"Affirmative": "itear", "Question": "an itear?", "Negative": "n\u00ed itear"}}, "future": {"1 Singular": {"Affirmative": "\u00edosfaidh m\u00e9", "Question": "an \u00edosfaidh m\u00e9?", "Negative": "n\u00ed \u00edosfaidh m\u00e9"}, "2 Singular": {"Affirmative": "\u00edosfaidh t\u00fa", "Question": "an \u00edosfaidh t\u00fa?", "Negative": "n\u00ed \u00edosfaidh t\u00fa"}, "3 Singular": {"Male": {"Affirmative": "\u00edosfaidh s\u00e9", "Question": "an \u00edosfaidh s\u00e9?", "Negative": "n\u00ed \u00edosfaidh s\u00e9"}, "Female": {"Affirmative": "\u00edosfaidh s\u00ed", "Question": "an \u00edosfaidh s\u00ed?", "Negative": "n\u00ed \u00edosfaidh s\u00ed"}}, "1 Plural": {"Compressed": {"Affirmative": "\u00edosfaimid", "Question": "an \u00edosfaimid?", "Negative": "n\u00ed \u00edosfaimid"}, "Extended": {"Affirmative": "\u00edosfaidh muid", "Question": "an \u00edosfaidh muid?", "Negative": "n\u00ed \u00edosfaidh muid"}}, "2 Plural": {"Affirmative": "\u00edosfaidh sibh", "Question": "an \u00edosfaidh sibh?", "Negative": "n\u00ed \u00edosfaidh sibh"}, "3 Plural": {"Affirmative": "\u00edosfaidh siad", "Question": "an \u00edosfaidh siad?", "Negative": "n\u00ed \u00edosfaidh siad"}, "Passive": {"Affirmative": "\u00edosfar", "Question": "an \u00edosfar?", "Negative": "n\u00ed \u00edosfar"}}, "past": {"1 Singular": {"Affirmative": "d'ith m\u00e9", "Question": "ar ith m\u00e9?", "Negative": "n\u00edor ith m\u00e9"}, "2 Singular": {"Affirmative": "d'ith t\u00fa", "Question": "ar ith t\u00fa?", "Negative": "n\u00edor ith t\u00fa"}, "3 Singular": {"Male": {"Affirmative": "d'ith s\u00e9", "Question": "ar ith s\u00e9?", "Negative": "n\u00edor ith s\u00e9"}, "Female": {"Affirmative": "d'ith s\u00ed", "Question": "ar ith s\u00ed?", "Negative": "n\u00edor ith s\u00ed"}}, "1 Plural": {"Compressed": {"Affirmative": "d'itheamar", "Question": "ar itheamar?", "Negative": "n\u00edor itheamar"}, "Extended": {"Affirmative": "d'ith muid", "Question": "ar ith muid?", "Negative": "n\u00edor ith muid"}}, "2 Plural": {"Affirmative": "d'ith sibh", "Question": "ar ith sibh?", "Negative": "n\u00edor ith sibh"}, "3 Plural": {"Compressed": {"Affirmative": "d'ith siad", "Question": "ar ith siad?", "Negative": "n\u00edor ith siad"}, "Extended": {"Affirmative": "d'itheadar", "Question": "ar itheadar?", "Negative": "n\u00edor itheadar"}}, "Passive": {"Affirmative": "itheadh", "Question": "ar itheadh?", "Negative": "n\u00edor itheadh"}}, "condi": {"1 Singular": {"Affirmative": "d'\u00edosfainn", "Question": "an \u00edosfainn?", "Negative": "n\u00ed \u00edosfainn"}, "2 Singular": {"Affirmative": "d'\u00edosf\u00e1", "Question": "an \u00edosf\u00e1?", "Negative": "n\u00ed \u00edosf\u00e1"}, "3 Singular": {"Male": {"Affirmative": "d'\u00edosfadh s\u00e9", "Question": "an \u00edosfadh s\u00e9?", "Negative": "n\u00ed \u00edosfadh s\u00e9"}, "Female": {"Affirmative": "d'\u00edosfadh s\u00ed", "Question": "an \u00edosfadh s\u00ed?", "Negative": "n\u00ed \u00edosfadh s\u00ed"}}, "1 Plural": {"Compressed": {"Affirmative": "d'\u00edosfaimis", "Question": "an \u00edosfaimis?", "Negative": "n\u00ed \u00edosfaimis"}, "Extended": {"Affirmative": "d'\u00edosfadh muid", "Question": "an \u00edosfadh muid?", "Negative": "n\u00ed \u00edosfadh muid"}}, "2 Plural": {"Affirmative": "d'\u00edosfadh sibh", "Question": "an \u00edosfadh sibh?", "Negative": "n\u00ed \u00edosfadh sibh"}, "3 Plural": {"Compressed": {"Affirmative": "d'\u00edosfaid\u00eds", "Question": "an \u00edosfaid\u00eds?", "Negative": "n\u00ed \u00edosfaid\u00eds"}, "Extended": {"Affirmative": "d'\u00edosfadh siad", "Question": "an \u00edosfadh siad?", "Negative": "n\u00ed \u00edosfadh siad"}}, "Passive": {"Affirmative": "d'\u00edosfa\u00ed", "Question": "an \u00edosfa\u00ed?", "Negative": "n\u00ed \u00edosfa\u00ed"}}, "imper": {"1 Singular": {"Affirmative": "ithim!", "Negative": "n\u00e1 hithim!"}, "2 Singular": {"Affirmative": "ith!", "Negative": "n\u00e1 hith!"}, "3 Singular": {"Male": {"Affirmative": "itheadh s\u00e9!", "Negative": "n\u00e1 hitheadh s\u00e9!"}, "Female": {"Affirmative": "itheadh s\u00ed!", "Negative": "n\u00e1 hitheadh s\u00ed!"}}, "1 Plural": {"Compressed": {"Affirmative": "ithimis!", "Negative": "n\u00e1 hithimis!"}, "Extended": {"Affirmative": "itheadh muid!", "Negative": "n\u00e1 hitheadh muid!"}}, "2 Plural": {"Affirmative": "ithig\u00ed!", "Negative": "n\u00e1 hithig\u00ed!"}, "3 Plural": {"Compressed": {"Affirmative": "ithid\u00eds!", "Negative": "n\u00e1 hithid\u00eds!"}, "Extended": {"Affirmative": "itheadh siad!", "Negative": "n\u00e1 hitheadh siad!"}}, "Passive": {"Affirmative": "itear!", "Negative": "n\u00e1 hitear!"}}, "pastConti": {"1 Singular": {"Affirmative": "d'ithinn", "Question": "an ithinn?", "Negative": "n\u00ed ithinn"}, "2 Singular": {"Affirmative": "d'ite\u00e1", "Question": "an ite\u00e1?", "Negative": "n\u00ed ite\u00e1"}, "3 Singular": {"Male": {"Affirmative": "d'itheadh s\u00e9", "Question": "an itheadh s\u00e9?", "Negative": "n\u00ed itheadh s\u00e9"}, "Female": {"Affirmative": "d'itheadh s\u00ed", "Question": "an itheadh s\u00ed?", "Negative": "n\u00ed itheadh s\u00ed"}}, "1 Plural": {"Compressed": {"Affirmative": "d'ithimis", "Question": "an ithimis?", "Negative": "n\u00ed ithimis"}, "Extended": {"Affirmative": "d'itheadh muid", "Question": "an itheadh muid?", "Negative": "n\u00ed itheadh muid"}}, "2 Plural": {"Affirmative": "d'itheadh sibh", "Question": "an itheadh sibh?", "Negative": "n\u00ed itheadh sibh"}, "3 Plural": {"Compressed": {"Affirmative": "d'ithid\u00eds", "Question": "an ithid\u00eds?", "Negative": "n\u00ed ithid\u00eds"}, "Extended": {"Affirmative": "d'itheadh siad", "Question": "an itheadh siad?", "Negative": "n\u00ed itheadh siad"}}, "Passive": {"Affirmative": "d'it\u00ed", "Question": "an it\u00ed?", "Negative": "n\u00ed it\u00ed"}}, "subj": {"1 Singular": {"Affirmative": "go n-ithe m\u00e9", "Negative": "n\u00e1r ithe m\u00e9"}, "2 Singular": {"Affirmative": "go n-ithe t\u00fa", "Negative": "n\u00e1r ithe t\u00fa"}, "3 Singular": {"Male": {"Affirmative": "go n-ithe s\u00e9", "Negative": "n\u00e1r ithe s\u00e9"}, "Female": {"Affirmative": "go n-ithe s\u00ed", "Negative": "n\u00e1r ithe s\u00ed"}}, "1 Plural": {"Compressed": {"Affirmative": "go n-ithimid", "Negative": "n\u00e1r ithimid"}, "Extended": {"Affirmative": "go n-ithe muid", "Negative": "n\u00e1r ithe muid"}}, "2 Plural": {"Affirmative": "go n-ithe sibh", "Negative": "n\u00e1r ithe sibh"}, "3 Plural": {"Affirmative": "go n-ithe siad", "Negative": "n\u00e1r ithe siad"}, "Passive": {"Affirmative": "go n-itear", "Negative": "n\u00e1r itear"}}, "verbal noun": "ithe", "verbal adjective": "ite"}